臺灣高雄地方法院刑事判決　　　　　　　95年度易字第2065號
公　訴　人　臺灣高雄地方法院檢察署檢察官
被　　　告　乙○○
選任辯護人　康清敬律師
上列被告因詐欺案件，經檢察官追加起訴（95年度偵字第29955
號），本院合議庭裁定由受命法官獨任進行簡式審判程序，判決
如下：
    主  文
乙○○共同意圖為自己不法之所有，以詐術使人將本人之物交付
，處有期徒刑陸月，減為有期徒刑參月，如易科罰金，以銀元參
佰元即新台幣玖佰元折算壹日。緩刑貳年。
    事  實
一、王宗貞（另併台灣台北地方法院審理）係址設高雄市○○區
    ○○路38號9 樓之2 、4 、6 之阿肯迪亞數位科技股份有限
    公司（以下簡稱阿肯迪亞公司）及址設高雄市○○區○○路
    38號A 棟17樓天資數位科技股份有限公司（原名利鼎捷達數
    位科技股份有限公司，於民國94年6 月21日更名，以下簡稱
    天資公司），朱月麗（本院另案審理）為天資公司之登記及
    實際負責人，乙○○係天資公司副總經理，負責專案推廣業
    務，而蔡思晨（另經臺灣高雄地方法院檢察署檢察官為不起
    訴處分）則係天資公司之業務專員，負責專案推廣及客戶服
    務等業務。詎乙○○竟與王宗貞、朱月麗共同基於意圖為自
    己不法所有之犯意聯絡，於94年11月底由蔡思晨在高雄市「
    FE21'MEGA 大遠百百貨公司」停車場內藉由作問卷調查之方
    式認識甲○○，且告知甲○○天資公司可提供賺錢之管道後
    ，雙方乃相約於同年12月3 日在上開停車場內碰面。於是日
    2 人碰面後，蔡思晨旋拉攏涉世未深之甲○○至上開天資公
    司內，再與乙○○2 人以一搭一唱方式以天資公司所建置之
    網路平台具有5 大優勢，機會難得，要把握時機加盟網路商
    店，且公司有提供技術支援及教育訓練等虛偽不實言詞，遊
    說甲○○簽約加盟天資公司之網路連鎖店，使甲○○不疑有
    他陷於錯誤，於同日與蔡思晨簽訂天資網路連鎖店加盟契約
    書，並交付訂金新台幣（下同）5,000 元予乙○○，復於同
    年月7 日交付尾款9 萬3,000 元予乙○○。嗣甲○○發覺天
    資公司並未履行合約內容，而前往要求退費遭拒，且不久後
    天資公司亦人去樓空，始知受騙。
二、案經甲○○訴由臺灣高雄地方法院檢察署偵查起訴。
    理  由
一、本件被告乙○○所犯為死刑、無期徒刑或最輕本刑為3 年以
    上有期徒刑以外之罪，其於準備程序中就被訴事實為有罪之
    陳述，經法官告知簡式審判程序之旨，並聽取公訴人及被告
    之意見後，依刑事訴訟法第273 條之1 第1 項規定，裁定由
    受命法官獨任進行簡式審判程序，合先敘明。
二、上開犯罪事實，業據被告於本院審理時坦承不諱，核與告訴
    人甲○○之指述、證人即同案被告王宗貞、朱月麗、蔡思晨
    於偵查中之證述相符，並有高雄市政府94年3 月7 日高市府
    建二營字第09400849680 號函、高雄市政府94年6 月21日高
    市府建二公字第09400499520 號函、天資數位科技股份有限
    公司名片影本、天資網路連鎖店加盟契約書、天資公司所開
    立之94年11、12月份統一發票影本等附卷可稽，足認被告上
    開自白核與事實相符，是本件事證明確，被告犯行堪以認定
    。
三、查被告行為後，如附表所示之相關法律均業經變更，並俱於
    95年7 月1 日施行，玆經比較結果，除易科罰金之折算標準
    ，應逕行適用有利於被告之行為時法外（最高法院95年第8
    次刑事庭會議決議參照），其餘部分之裁判時法律經比較後
    ，並非有利於被告，是此部份自應適用其行為時之法律。核
    被告所為，係犯刑法第339 條第1 項之詐欺取財罪。其與王
    宗貞、朱月麗間，有犯意聯絡及行為分擔，應依刑法第28條
    之規定論以共同正犯（本條僅作文字變更，無新舊法比較適
    用之問題）。爰審酌被告貪圖利益，明知天資公司已無法提
    供技術支援及教育訓練，竟仍遊說被害人甲○○加盟該公司
    之網路連鎖商店，而騙取被害人之加盟金，導致社會互信受
    損，所為實屬不該；惟念其犯後已坦承犯行，態度尚可，且
    無前科，有台灣高等法院被告前案紀錄表在卷可憑，素行良
    好，且已與被害人達成和解，並賠償被害人之損失，有和解
    書1 分附卷可查，顯見已有以實際行動填補被害人之損害等
    一切情狀，量處如主文所示之刑，又被告上開犯行係於96年
    4 月24日前所犯，經核符合中華民國九十六年罪犯減刑條例
    第2 條第1 項第3 款之規定，爰依法予以減刑如主文所示之
    刑，並依修正前刑法第41條第1 項前段之規定諭知易科罰金
    之折算標準，以示懲儆。又被告前未曾受有期徒刑以上刑之
    宣告，已如前述，其因一時失慮，致觸犯本件犯行，且其遭
    查獲之詐騙行為僅1 次，被害人僅1 人，所生危害尚輕，並
    已與被害人達成和解，填補其損害，經此偵、審及刑之宣告
    後，應知警惕而無再犯之虞，本院認以暫不執行其刑為適當
    ，爰予以宣告緩刑2 年，用啟自新（參照最高法院95年度第
    8 次刑事庭會議，犯罪在新法施行前，而於新法施行後為緩
    刑之宣告，應逕行適用新法第74條之規定）。
據上論斷，應依刑事訴訟法第273 條之1 第1 項、第284 條之1
、第299 條第1 項前段，刑法第2 條第1 項前段、第28條、第33
9 條第1 項、第74條第1 項第1 款，修正前刑法第41條第1 項前
段，刑法施行法第1 條之1 ，廢止前罰金罰鍰提高標準條例第2
條，中華民國九十六年罪犯減刑條例第2 條第1 項第3 款、第7
條，判決如主文。
本案經檢察官丙○○到庭執行職務
中　　華　　民　　國　　96　　年　　12　　月　　27　　日
                  刑事第十七庭  法　官  王俊彥
以上正本證明與原本無異。
如不服本判決應於收受本判決後10日內向本院提出上訴書狀，並
應敘述具體理由，如未敘述上訴理由者，應於上訴期間屆滿後20
日內補提理由書狀於本院（均須按他造當事人之人數附繕本）「
切勿逕送上級法院」。
中　　華　　民　　國　　96　　年　　12　　月　　27　　日
　　　　　　　　　　　　　　　  書記官  鄭永媚
┌───────────────────────────────────────────────┐
│附表：                                                                                        │
├──────┬─────────────┬─────────────┬───────┬────┤
│相關變更條文│行為時法（下稱舊法）之內容│裁判時法（下稱新法）之內容│比  較  理  由│備    註│
├──────┼─────────────┼─────────────┼───────┼────┤
│刑法第33條第│罰金：（銀元）1 元以上。  │罰金：新臺幣1000元以上，以│罰金刑之下限，│舊法有利│
│5 款：罰金刑│                          │百元計算之。              │由銀元10元（依│        │
│下限變更    │                          │                          │前述，也提高10│        │
│            │                          │                          │倍）即新臺幣30│        │
│            │                          │                          │元，提高為新臺│        │
│            │                          │                          │幣1000元      │        │
├──────┼─────────────┼─────────────┼───────┼────┤
│【易科罰金折│犯最重本刑為5 年以下有期徒│犯最重本刑為5 年以下有期徒│易科罰金折算標│舊法之折│
│算標準變更】│刑以下之刑之罪，而受6 個月│刑以下之刑之罪，而受6 個月│準由銀元300 元│算標準較│
│修正前刑法第│以下有期徒刑或拘役之宣告…│以下有期徒刑或拘役之宣告者│即新臺幣900 元│低，較為│
│41條第1 項前│得以（銀元，下同）1 元以上│，得以新臺幣1,000 元、    │，提高為以新臺│有利。  │
│段、修正前罰│3 元以下折算1 日，易科罰金│2,000 元或3,000 元折算1 日│幣1,000 元、  │        │
│金罰鍰提高標│。依刑法第41條易科罰金…就│，易科罰金。              │2,000 元或    │        │
│準條例第2 條│其原定數額提高為100 倍折算│                          │3,000 元折算1 │        │
│→現行刑法第│1 日；法律所定罰金數額未依│                          │日。          │        │
│41條第1 項前│本條例提高倍數，或其處罰法│                          │              │        │
│段          │條無罰金刑之規定者，亦同。│                          │              │        │
└──────┴─────────────┴─────────────┴───────┴────┘
附錄本案論罪法條：
中華民國刑法第339 條
(普通詐欺罪)
意圖為自己或第三人不法之所有，以詐術使人將本人或第三人之
物交付者，處5 年以下有期徒刑、拘役或科或併科1 千元以下罰
金。
以前項方法得財產上不法之利益或使第三人得之者，亦同。
前二項之未遂犯罰之。
